最高法院民事裁定　　　　　　　　　 110年度台上字第2542號
上　訴　人　曾銘賢
訴訟代理人　陳宏毅律師
被 上訴 人　黎碧雲
　　　　　　王則荃
　　　　　　王則穎
共　　　同
訴訟代理人　徐祐偉律師
上列當事人間請求給付合夥利益事件，上訴人對於中華民國 110
年5月25日臺灣高等法院臺中分院第二審判決（110年度重上字第
10號），提起上訴，本院裁定如下：
    主  文
上訴駁回。
第三審訴訟費用由上訴人負擔。
    理  由
按上訴第三審法院，非以原判決違背法令為理由，不得為之。又
提起上訴，上訴狀內應記載上訴理由，表明原判決所違背之法令
及其具體內容，暨依訴訟資料合於該違背法令之具體事實，其依
民事訴訟法第469條之1規定提起上訴者，並應具體敘述為從事法
之續造、確保裁判之一致性或其他所涉及之法律見解具有原則上
重要性之理由。同法第467 條、第470條第2項定有明文。而依同
法第468 條規定，判決不適用法規或適用不當者，為違背法令；
依同法第469 條規定，判決有該條所列各款情形之一者，為當然
違背法令。是當事人提起上訴，如以同法第469 條所列各款情形
為理由時，其上訴狀或理由書應表明該判決有合於各該條款規定
情形之具體內容，及係依何訴訟資料合於該違背法令之具體事實
。如依同法第468 條規定，以原判決有不適用法規或適用法規不
當為理由時，其上訴狀或理由書應表明該判決所違背之法令條項
，或有關解釋字號，或成文法以外之習慣或法理等及其具體內容
，暨係依何訴訟資料合於該違背法令之具體事實，並具體敘述為
從事法之續造、確保裁判之一致性或其他所涉及之法律見解具有
原則上重要性之理由。上訴狀或理由書如未依上述方法表明，或
其所表明者與上開法條規定不合時，即難認為已合法表明上訴理
由，其上訴自非合法。本件上訴人對於原判決提起上訴，雖以該
判決違背法令為由，惟核其上訴理由狀所載內容，係就原審取捨
證據、認定事實及解釋契約之職權行使，所論斷：被上訴人之被
繼承人王長利（於民國108年0月00日死亡）於94年10月1日與上
訴人簽訂合夥契約書（下稱系爭契約），約定王長利對於上訴人
與訴外人湘禾工業有限公司（下稱湘禾公司）、巫志華成立之（
無電解鎳事業部）合夥事業，出資新臺幣（下同）25萬元，由上
訴人為出名營業人，王長利為隱名合夥人，上訴人與王長利按2/
3與1/3比例分受其營業所生利益及分擔損失。系爭契約第6 條原
約定每季分配利益，嗣上訴人與王長利同意更改於次年結算前 1
年之分配利益。以上訴人於107年全年、108年1月至同年5月24日
領得湘禾公司支付盈餘分配1736萬5453元、475萬5635 元，計算
王長利分配利益（1/3）為578萬8484元、153萬5785元，共732萬
4269元。上訴人雖辯稱：伊與王長利口頭約定須王長利至湘禾公
司上班，始能分配利益云云，惟未舉證以明，且與隱名合夥僅須
出資不以共同經營合夥事業為必要之本質不合，自無可採。則被
上訴人依系爭契約及繼承之法律關係，請求上訴人給付732萬426
9 元本息，為有理由，應予准許等情，指摘其為不當。並就原審
已論斷者，泛言理由不備，而非表明該判決所違背之法令及其具
體內容，暨依訴訟資料合於該違背法令之具體事實，並具體敘述
為從事法之續造、確保裁判之一致性或其他所涉及之法律見解具
有原則上重要性之理由，難認已合法表明上訴理由。依首揭說明
，應認其上訴為不合法。
據上論結，本件上訴為不合法。依民事訴訟法第481條、第444條
第1項、第95條、第78條，裁定如主文。
中    華    民    國   110    年    8     月    25    日
                      最高法院民事第六庭
                          審判長法官  袁  靜  文  
                                法官  陳  靜  芬  
                                法官  李  媛  媛  
                                法官  石  有  為  
                                法官  林  金  吾  
本件正本證明與原本無異
                                      書  記  官
中    華    民    國   110    年    9     月    11    日